# 关于被收购公司业绩不达标的账务处理

提问人：dayupha 时间：2015-12-26 17:09:18
请教各位大侠一个问题：
一个上市公司收购A公司，收购价 1 亿元，分 2 次付款。首次付 6000 万，第二年付 4000 万。收购合同对被收购公司A未来的业绩有要求，如果业绩不达标，第二期付款就把不达标的部分扣除。
现在公司业绩有 3000 万不达标。上市公司第二次付款就只用付 1000 万，这样上市公司“其他应付款-A公司原股东”账面还挂了 3000万，这 3000 万要怎么做账务处理呢？
我的理解是 3000 万要进入到当年的损益，希望能找到个上市公司案例，有类似的案例吗？；另外这 3000 万是不是要交税？多谢

回答人：chenyiwei
这属于企业合并中的或有对价安排，按《讲解 2010 》P325~326所述原则处理，或有对价的后续公允价值变动应计入损益，所以无需支付的或有对价是可以计入损益的。但是应当同时考虑到被购买方业绩不达标是一项减值迹象，对其商誉和相关资产从严进行减值测试。一般情况下应确认的减值损失不应小于就无需支付的或有对价确认的营业外收入。